臺灣板橋地方法院刑事判決　　　　　　　　　　　　　九十三年度易字第七六七號
　　聲　請　人　臺灣板橋地方法院檢察署檢察官
　　被　　　告　子○○
右列被告因竊盜案件，經檢察官聲請以簡易判決處刑（九十三年度偵字第八六九五號
），惟本院認不宜以簡易判決處刑（九十三年度簡字第三０五五號），改依通常程序
審理，以及移送併案審理（臺灣板橋地方法院檢察署九十三年度偵字第一三六二三號
），本院判決如左：
    主    文
子○○連續攜帶兇器竊盜，處有期徒刑捌月。
扣案之尖嘴鉗壹支及紅色米袋壹個均沒收。
    犯罪事實
一、子○○基於意圖為自己不法所有之概括犯意，於民國九十三年四月二十日凌晨一
    時二十分許，駕駛車牌號碼ＤＴ─九三八二號自小貨車前往臺北縣三重市○○路
    四十一巷二十四弄附近，徒手拆卸丁○○居住之該址十一號樓下白色鐵門及甲○
    ○居住之十六號樓下白色鐵門各乙片而竊取之，得手後將之搬運至前開自小貨車
    上後駕車離去，旋於同日上午七時許，攜至臺北縣新莊市○○○路九十七號廢五
    金工廠內，以新臺幣二千二百八十元之價格售予不知情之王俊民。嗣於同日下午
    一時許，經警調閱失竊地點鄰里監視錄影系統監錄畫面，追查右揭自小貨車車籍
    資籍而循線查獲子○○，並於同日下午二時四十分許，由子○○帶同警方前往上
    開廢五金工廠，當場扣得失竊之白色鐵門二片（業經丁○○、甲○○立據領回）
    。復分別於如附表所示時間、地點，持客觀上具危險性而足供兇器使用之尖嘴鉗
    乙把，見公寓大門未關，認有機可趁，即進入各該公寓樓梯間內（侵入住宅部分
    未據告訴），持該尖嘴鉗用力插入信箱縫再施力將整片不鏽鋼信箱蓋取下之方式
    竊取張月菊等如附表所示十四名（聲請簡易判決處刑書誤載為十二名）被害人
    所有之信箱蓋共十五個（聲請簡易判決處刑書誤載為十二個），得手後均將之置
    入自備之紅色米袋內，嗣於竊得如附表編號四所示信箱蓋後正欲離去之際，為蔡
    佩珊發現上情並立即告知適在該處執行巡邏勤務之警員逮捕子○○，當場扣得失
    竊信箱蓋十五個（業經張月菊等附表所示被害人立據領回）、尖嘴鉗乙支及紅
    色米袋乙個，而查獲上情。
二、案經臺北縣政府警察局三重分局報請臺灣板橋地方法院檢察署檢察官聲請以簡易
    判決處刑，惟本院認不宜以簡易判決處刑，改依通常程序審理，以及移送併辦。
    理    由
一、右揭犯罪事實，業據被告子○○於本院審理時自白不諱（見本院九十三年十月二
    十八日審判筆錄），核與被害人丁○○、甲○○、張月菊、庚○○、方麗萍、
    丙○○、辛○○、壬○○、辰○○、寅○○、丑○○、癸○○、蔡佩姍、己○○
    、乙○○於警詢時指述情節相符，並經證人王俊民於警詢及偵查中證述明確，並
    有贓物認領保管單二紙、贓物領據十四紙、失竊財物暨扣案物品照片三幀、被告
    帶同警方實地查證照片八幀附卷及被告所有供行竊使用之尖嘴鉗乙支、紅色米袋
    乙個扣案可資佐證，足認被告自白與事實相符，本案事證明確，被告犯行堪以認
    定，應予依法論罪科刑。
二、查被告行竊時所攜帶之尖嘴鉗，客觀上均足對人之生命、身體、安全構成威脅而
    具有危險性，屬兇器之一種。核被告所為，係犯刑法第三百二十條第一項之竊盜
    罪及同法第三百二十一條第一項第三款之攜帶兇器竊盜罪。被告先後多次竊盜、
    攜帶兇器竊盜行為，時間緊接，方法相同，所犯係犯罪構成要件相同之罪名，顯
    係基於概括犯意而為，為連續犯，應依刑法第五十六條規定論以一攜帶兇器竊盜
    罪並加重其刑。原聲請意旨雖未敘及被告竊取白色鐵門二片及如附表編號一所示
    信箱蓋等事實，惟與本案論罪科刑部分有裁判上一罪關係，且經檢察官移送併案
    審理及本院核閱卷附證據資料得悉，應為起訴效力所及，本院自應併予審理。爰
    審酌被告無犯罪前科，此有臺灣高等法院被告全國前案紀錄表乙件在卷足憑，暨
    其犯罪動機、目的、手段、竊得財物價值、犯罪後坦承犯行之態度及被害人業經
    失竊財物全數領回等一切情狀，量處如主文所示之刑，以資懲儆。扣案之尖嘴鉗
    乙支及紅色米袋乙個，係被告所有供犯罪所用之物，業據其供陳在卷，爰依刑法
    第三十八條第一項第二款宣告沒收。
據上論斷，應依刑事訴訟法第四百五十二條、第二百九十九條第一項前段，刑法第五
十六條、第三百二十一條第一項第三款、第三十八條第一項第二款，判決如主文。
本案經檢察官陳鴻濤到庭執行職務。
中　　　華　　　民　　　國　　九十三　　年　　 十一 　　月　　 十二 　　日
                  ??              臺灣板橋地方法院刑事第九庭
                                    ??審判長法  官  胡　堅　勤
                                              法　官　李　君　豪
                                              法　官　王　瑜　玲
右正本證明與原本無異。
如不服本判決，應於判決送達後十日內向本院提出上訴狀（應附繕本），上訴於臺灣
高等法院。
                                              書記官  黃  頌  棻
中　　　華　　　民　　　國　　九十三　　年　　 十一 　　月　　 十五 　　日
附錄本案論罪科刑法條全文：
中華民國刑法第三百二十一條
犯竊盜罪而有左列情形之一者，處六月以上、五年以下有期徒刑：
一  於夜間侵入住宅或有人居住之建築物、船艦或隱匿其內而犯之者。
二  毀越門扇、牆垣或其他安全設備而犯之者。
三  攜帶兇器而犯之者。
四  結夥三人以上而犯之者。
五  乘火災、水災或其他災害之際而犯之者。
六  在車站或埠頭而犯之者。
前項之未遂犯罰之。
附表：
┌──┬─────┬─────────┬────────────┬────┐
│編號│ 犯罪時間 │　　犯罪地點      │　　　　被害人          │失竊信箱│
│    │          │                  │                        │蓋個數  │
├──┼─────┼─────────┼────────────┼────┤
│ 一 │九十三年五│臺北縣三重市○○路│張月菊（該址六樓之一）│一片    │
│    │月十四日下│三段一０七號樓梯間│                        │        │
│    │午五時許  │                  │                        │        │
├──┼─────┼─────────┼────────────┼────┤
│ 二 │同日下午五│臺北縣三重市○○街│庚○○（該址三十一號三樓│一片    │
│    │時三十分許│三十一號及三十三號│）                      │        │
│    │          │樓梯間            ├────────────┼────┤
│    │          │                  │方麗萍（該址三十一號四樓│一片    │
│    │          │                  │）                      │        │
│    │          │                  ├────────────┼────┤
│    │          │                  │丙○○（該址三十三號二樓│一片    │
│    │          │                  │）                      │        │
│    │          │                  ├────────────┼────┤
│    │          │                  │戊○○○（該址三十三號三│一片    │
│    │          │                  │樓）                    │        │
│    │          │                  ├────────────┼────┤
│    │          │                  │辛○○（該址三十三號四樓│一片    │
│    │          │                  │）                      │        │
├──┼─────┼─────────┼────────────┼────┤
│ 三 │同日下午五│臺北縣三重市○○街│壬○○（該址三樓）      │一片    │
│    │時四十五分│七巷三十八號樓梯間│                        │        │
│    │許        │                  │                        │        │
├──┼─────┼─────────┼────────────┼────┤
│ 四 │同日下午六│臺北縣三重市○○路│辰○○（該址三號一樓）  │二片    │
│    │時許      │四段四十一巷三號及├────────────┼────┤
│    │          │三之一號樓梯間    │寅○○（該址三樓三樓）  │一片    │
│    │          │                  ├────────────┼────┤
│    │          │                  │丑○○（該址三樓四樓）  │一片    │
│    │          │                  ├────────────┼────┤
│    │          │                  │癸○○（該址三號五樓）  │一片    │
│    │          │                  ├────────────┼────┤
│    │          │                  │卯○○（該址三之一號三樓│一片    │
│    │          │                  │）                      │        │
│    │          │                  ├────────────┼────┤
│    │          │                  │己○○（該址三之一號四樓│一片    │
│    │          │                  │）                      │        │
│    │          │                  ├────────────┼────┤
│    │          │                  │乙○○（該址三之一號五樓│一片    │
│    │          │                  │）                      │        │
└──┴─────┴─────────┴────────────┴────┘
